---
title: "Trabajo Final Black Friday"
author: "Javier Ortiz Montenegro"
date: "11 de enero de 2019"
output: html_document
---

```{r setup, include=FALSE}
knitr::opts_chunk$set(echo = TRUE)
```

Se cargan las diversas librerías necesarias.

```{r warning = F, message = F}
library(tidyverse)
library(webshot)
library(GGally)
library(recommenderlab)
library(caret)
```

Lo primero a la hora de tratar los datos será su carga, comprobación, limpieza de NAs, y transformación de las variables a formatos optimos.

```{r}
bf.df = read_csv("BlackFriday.csv") #Se cargan directamente los datos en una tibble
bf.df %>% summary() #Se comprueban los datos que contiene para saber como tratarlos
bf.df %>% str()
bf.df %>% head() 
bf.df %>% tail()
bf.df = mutate(bf.df[,-c(10:11)]) %>% na.omit %>% droplevels() #Se eliminan NAs (Especialmente concentrados en las columnas Product_Category 2 y 3)
bf.df = bf.df[!duplicated(bf.df),] #Se eliminan duplicados en caso de haberlos
bf.df$User_ID = bf.df$User_ID - 1000000 #Se convierten User_ID en números del 1 al 6040
bf.df$User_ID = as.factor(bf.df$User_ID) #Se transforman a factor los datos que se considera oportuno
bf.df$Product_ID = as.factor(bf.df$Product_ID) 
bf.df$Gender = as.factor(bf.df$Gender)
bf.df$Age = as.factor(bf.df$Age)
bf.df$City_Category = as.factor(bf.df$City_Category)
bf.df$Marital_Status = as.factor(bf.df$Marital_Status)
bf.df$Stay_In_Current_City_Years = as.factor(bf.df$Stay_In_Current_City_Years)
bf.df$Product_Category_1 = as.factor(bf.df$Product_Category_1)
bf.df$Occupation = as.factor(bf.df$Occupation)
bf.df %>% summary() #De nuevo se comprueban los datos para confirmar que ya estén "limpios"
bf.df %>% str()
```

Se integra una gráfica dinámica mediante shiny para realizar los cruces basicos del gasto y orientar hacia estudios interesantes de los datos.

```{r}
#En mi pc tarda un poco en cargar los gráficos. Espero que con un procesador más potente sea más fluido.
knitr::include_app("http://127.0.0.1:3977", height = 750)
```

Es digno de mención el hecho de que la categoría de producto con mayor gasto es la 1 y sin embargo en unidades este puesto pertenece a la categoría 5 (Como se puede comprobar al realizar el summary).

```{r}
bf.df %>%  ggplot(aes(x = Product_Category_1, y = Purchase, color = Product_Category_1)) + geom_boxplot(show.legend = F) + xlab("Categoría de producto") + ylab("Gasto") + ggtitle("Gasto por categoría de producto") + theme(plot.title = element_text(hjust = 0.5))
```

En este boxplot se puede comprobar como las categorías que más han vendido en el black friday no son productos que pertenezcan a una categoría de lujo (La categoría 1 es más cara que la 5 y la 8, pero aún así sería discutible catalogar dicha categoría como articulos de lujo).


Compras hombres vs compra mujeres por categorías, 

```{r}
bf.df %>% ggplot(aes(x = Product_Category_1, y = Purchase, color = Age)) + geom_bar(show.legend = T, stat = "identity") + xlab("Categoría de producto") + ylab("Gasto") + ggtitle("Gasto por categoría de producto mujeres frente a hombres") + facet_wrap(~ Gender) + theme(plot.title = element_text(hjust = 0.5))
```

Como se pude comprobar practicamente todas las categorías tienen un gasto mayor cuando el genero es hombre, no obstante, el mayor aumento con diferencia es en la categoría producto 1, lo cual hace pensar que es una categoría especialmente atractiva para el cliente masculino.

El siguiente gráfico es una combinación de distintos cruces entre variables, los colores corresponden de la siguiente manera: Rojo = Mujer, Azul = hombre.

```{r message = F}
bfcant.df = bf.df %>% group_by(User_ID) %>% summarise(Gender = Gender[1],Age = Age[1],Occupation = Occupation[1], City_Category = City_Category[1], Stay_In_Current_City_Years = Stay_In_Current_City_Years[1], Marital_Status = Marital_Status[1], Item_Count = n()) 
#Se juntan los compradores para no desvirtuar los resultados de las próximas graficas al cruzar variables factor entre ellas ya que de no ser así se contabilizarían de forma multiple los usuarios con más de una compra.
ggpairs(bfcant.df[,c(5:8)], cardinality_threshold = 21, aes(color = bfcant.df$Gender, alpha = 0.5))
```

Las gráficas no muestran mucha información nueva, la mayoría de la información que ya se había podido visualizar en la gráfica interactiva.

Una vez comprobados los datos y tras realizar un análisis por encima de los mismos se puede confirmar que si una empresa decidiera entrar en el mercado la recomendación sería fabricar productos de la categoría 1, y tener una inversión en marketing especialmente dedicada a hombres entre 26 y 35 años, soltero, que resida desde hace un año en una ciudad de categoría B, y que se dedique a la profesión 0, 4 ó 7.

Para profundizar más podría realizar una predicción de las ventas en caso de pretender vender unicamente a ese objetivo y dedicarse a la categoría de producto 1, o realizar una clasificación de la edad de un comprador según el resto de variables, pero este tipo de modelos ya los he realizado en otras asignaturas.
Por lo tanto me decantaré por un sistema de recomendación, modelo que aún no he trabajado y que también tiene sentido con estos datos.

```{r}
bf.rec = as(bf.df[,], "realRatingMatrix")
bf.df$Product_ID = as.character(bf.df$Product_ID)
bf.rec = data.matrix(bf.df)
bf.rec = as(bf.rec, "realRatingMatrix")
bf.rec[,2] = bf.df$Product_ID

train = bf.rec[1:430061]
test = bf.rec[430062:430072]
rec = Recommender(train, method = "IBCF")
recom_hibrida = HybridRecommender(
  Recommender(train, method = "UBCF"),
  Recommender(train, method = "RANDOM"),
  weights = c(0.8, 0.2))

as(predict(rec, test, 5), "list")
```

```{r}
bfcant.df = bf.df %>%
  gather(observation, Val, Product_ID) %>%
  group_by(User_ID,observation, Val) %>%
  summarise(n= n()) %>%
  ungroup() %>%
  spread(Val, n, fill=0)
bfcant.df = bfcant.df[,-c(1,2)]
```


```{r}
bf.bin = data.matrix(bfcant.df)
bf.bin = as(bf.bin, "binaryRatingMatrix")
sep = sample(x= c(T, F),
             size = nrow(bf.bin),
             replace = T,
             prob = c(0.8, 0.2))
train = bf.bin[sep,]
test = bf.bin[!sep,]
rec = Recommender(train, method = "IBCF", parameter = list(method = "Jaccard"))
getModel(rec)
pred = predict(object = rec, newdata = test, n = 10)
rec.matrix = sapply(pred@items, function(x){
                            colnames(bf.bin[,x])
})
View(rec.matrix[,1:5])
```

